【裁判字號】    95,易,192
【裁判日期】    950414
【裁判案由】    毒品危害防制條例
【裁判全文】
臺灣士林地方法院刑事判決               95年度易字第192號
公  訴  人  臺灣士林地方法院檢察署檢察官
被      告  甲○○
                    （另案於臺灣士林看守所執行）
上列被告因違反毒品危害防制條例案件，經檢察官提起公訴（95
年度毒偵字第20號），暨移送併案審理（94年度毒偵字第2601號
），本院經訊問被告後，被告為有罪之陳述，經合議庭裁定認本
件宜由受命法官獨任進行簡式審判程序審理，並判決如下：
    主  文
甲○○連續施用第二級毒品，累犯，處有期徒刑捌月。
    事  實
一、甲○○前因2 次施用毒品案件，先後依本院裁定送觀察、勒
    戒後，均認無繼續施用毒品之傾向，分別經臺灣士林地方法
    院檢察署檢察官於民國88年12月10日以88年度毒偵字第1138
    號及於90年9 月28日以90年度毒偵緝字第161 號為不起訴處
    分確定。復於91年間因施用第2 級毒品案件，經本院以91年
    度毒聲字第1318號裁定送戒治所施以強制戒治，嗣因戒治成
    效評定為合格，經本院以92年度毒聲字第472 號裁定停止戒
    治，所餘戒治期間交付保護管束，已於92年12月3 日戒治期
    滿；刑責部分則由臺灣士林地方法院檢察署檢察官以91 年
    度毒偵字第1347號提起公訴，經本院於92年5 月30日以92
    年度易字第244 號判決判處有期徒刑4 月確定，而於93年3
    月29日易科罰金執行完畢（構成累犯）。又於93至94年間因
    連續施用第1 級毒品案件，經本院以94年度訴字第861 號判
    決判處有期徒刑10月確定。（現在監執行中）。詎甲○○仍
    不知悔悟，於92年12月3 日強制戒治執行完畢釋放後5 年內
    ，復基於施用第2 級毒品安非他命之概括犯意，自94年6 月
    26日起至94年10月17日止，在臺北市○○區○○路公園內，
    平均1 、20天施用1 次，連續多次施用第2 級毒品安非他命
    ，嗣分別經警查獲如下：(一)於94年6 月27日上午8 時，經臺
    北市政府警察局內湖分局員警通知其前往該局採集尿液檢體
    送驗。(二)於94年10月19日中午12時40分許，為警在臺北市○
    ○區○○路3 段72巷59號旁查獲。而經警採尿送驗結果，均
    呈安非他命及甲基安非他命陽性反應，始查悉上情。
二、案經臺北市政府警察局內湖分局報請臺灣士林地方法院檢察
    署檢察官偵查起訴及移送併案審理。
    理  由
一、上揭犯罪事實業經被告甲○○於本院審理時坦承不諱，且被
    告為警查獲先後所採集之尿液檢體，分別送台灣尖端先進生
    技醫藥股份有限公司及台灣檢驗科技股份有限公司檢驗結果
    ，均呈安非他命及甲基安非他命陽性反應，此有台灣尖端先
    進生技醫藥股份有限公司94年7 月6 日濫用藥物檢驗報告及
    台灣檢驗科技股份有限公司94年10月31日濫用藥物尿液檢驗
    報告各1 紙在卷可稽，足徵被告前開施用第2 級毒品安非他
    命之自白與事實相符，堪予採信。按施用毒品經觀察、勒戒
    或強制戒治執行完畢釋放後，5 年內再犯毒品危害防制條例
    第10條之施用毒品罪者，檢察官應依法追訴，毒品危害防制
    條例第23條第2 項定有明文。本件被告甲○○前因2 次施用
    毒品案件，先後依本院裁定送觀察、勒戒後，均認無繼續施
    用毒品之傾向，分別經臺灣士林地方法院檢察署檢察官於88
    年12月10日以88年度毒偵字第1138號及於90年9 月28日以90
    年度毒偵緝字第161 號為不起訴處分確定。復於91年間因施
    用第2 級毒品案件，經依本院91年度毒聲字第1318號裁定送
    戒治所施以強制戒治，嗣因戒治成效評定為合格，經本院以
    92年度毒聲字第472 號裁定停止戒治，所餘戒治期間交付保
    護管束，已於92年12月3 日戒治期滿；刑責部分則由臺灣士
    林地方法院檢察署檢察官以91年度毒偵字第1347號提起公訴
    ，經本院於92年5 月30日以92年度易字第244 號判處有期徒
    刑4 月確定，而於93年3 月29日易科罰金執行完畢等情，有
    臺灣士林地方法院檢察署88年度毒偵字第1138號、90年度毒
    偵緝字第161 號不起訴處分書、臺灣高等法院被告前案紀錄
    表各1 份附卷可考。從而，被告確有於92年12月3 日強制戒
    治執行完畢釋放後，5 年以內再犯毒品危害防制條例第10條
    第2 項之施用第2 級毒品犯行。故本件事證明確，被告犯行
    洵堪認定，應依法論科。
二、按安非他命為毒品危害防制條例第2 條第2 項第2 款所規定
    之第2 級毒品，核被告甲○○所為係犯毒品危害防制條例第
    10條第2 項之施用第2 級毒品罪。其施用前後持有第2 級毒
    品安非他命之低度行為為施用毒品之高度行為所吸收，不另
    論罪。又被告多次施用第2 級毒品安非他命，時間緊接，犯
    罪手法相同，並觸犯構成要件相同之罪，顯係基於概括犯意
    為之，為連續犯，應依刑法第56條規定，以一罪論，並加重
    其刑。另公訴人起訴事實雖僅敘及被告於94年10月19日下午
    1 時35分為警採尿前4 日內之某時施用第2 級毒品安非他命
    之犯行，然檢察官就犯罪事實之一部起訴者，其效力及於全
    部，被告如事實欄所載之其餘施用第2 級毒品安非他命犯行
    ，業經被告供承在卷且經同署檢察官移送併案審理，與公訴
    人起訴之犯罪事實既具有連續犯之裁判上一罪關係，依審判
    不可分之原則，均應為起訴效力所及，本院自應併予審究。
    末查，被告有事實欄所載之犯罪科刑及執行情形，有臺灣高
    等法院被告前案紀錄表、臺灣士林地方法院檢察署刑案資料
    查註紀錄表各1 份在卷可稽，其前受有期徒刑執行完畢後，
    5 年以內再犯本件最重本刑為有期徒刑以上之罪，為累犯，
    應依刑法第47 條 之規定，遞予加重其刑。爰審酌被告前曾
    有施用毒品之犯行，經觀察、勒戒、強制戒治及判刑後，仍
    無法戒除其毒癮，竟再度涉犯本案，顯見其無戒絕之決心，
    其犯罪之動機、目的、施用毒品係戕害自身健康，施用第2
    級毒品之頻率、次數，其所生危害，及犯罪後終能坦承犯行
    ，表示悔意等一切情狀，量處如主文所示之刑。
據上論斷，應依刑事訴訟法第273 條之1 第1 項、第299 條第1
項前段，毒品危害防制條例第10條第2 項，刑法第11條前段、第
56條 、第47條，判決如主文。
本案經檢察官邱智宏到庭執行職務。
中    華    民    國    95    年    4     月    14    日
                  刑事第七庭法  官  王俊雄
以上正本證明與原本無異。
如不服本判決，應於判決送達後10日內，向本院提出上訴狀。
                            書記官  許秋莉
中    華    民    國    95    年    4     月    14    日
附錄本案論罪科刑法條全文
毒品危害防制條例第10條第2 項
施用第二級毒品者，處 3 年以下有期徒刑。


司法院資訊處製作；財團法人民間司法改革基金會備份。
